臺灣高等法院臺南分院刑事判決　　　　　　 九十一年度上易字第五二六號　　 Ｃ
　　　上　訴　人　臺灣嘉義地方法院檢察署檢察官
　　　被　　　告　乙　○　○
右上訴人因被告傷害案件，不服臺灣嘉義地方法院九十年度易字第九四號中華民國
九十一年三月二十八日第一審判決（起訴案號：臺灣嘉義地方法院檢察署九十年度偵
字第五九五九號），提起上訴，本院判決如左：
      主      文
上訴駁回。
      事      實
一、乙○○於民國（下同）九十年一月二十五日晚上，在嘉義市○○○街五十五號住
    處，因見甲○○與其夫劉建麟共處其住處，認甲○○與其夫劉建麟有染，乃基於
    傷害犯意，出手毆打甲○○，致甲○○受有後頭部腫脹三Ｘ三公分、左手掌瘀傷
    併淺裂傷二（原審誤植為三）Ｘ一公分、右手臂二處瘀傷七Ｘ四公分及六Ｘ四公
    分、右膝瘀傷八Ｘ四公分、左膝二處瘀傷四Ｘ三公分及五Ｘ五公分等傷害。
二、案經甲○○訴由臺灣嘉義地方法院檢察署檢察官偵查起訴。
      理      由
一、右揭事實，業據被告乙○○坦承不諱（見原審卷第四三頁），核與告訴人甲○○
    指訴傷害情節大致相符，復有行政院衛生署嘉義醫院傷害診斷書一紙附卷可稽（
    見偵查卷第五頁），事證已臻明確，被告之犯行洵堪認定。被告雖辯稱：伊係與
    告訴人互毆云云，惟被告亦不諱言伊有先動手等情（見發查卷第二八頁），適亦
    足認被告確有傷害告訴人之行為，至被告亦指訴告訴人亦有動手毆打伊等情，仍
    不妨礙被告傷害犯行之成立，合併說明。
二、核被告所為，係犯刑法第二百七十七條第一項之罪。原審以被告事證已臻明確，
    因予適用刑法第二百七十七條第一項、第四十一條第一項前段、罰金罰鍰提高標
    準條第一條前段、第二條，審酌被告尚無犯罪前案紀錄之素行良好、及其智識程
    度、暨因見告訴人與其夫同處其住處，所受刺激而生之動機、且僅其徒手毆人之
    犯罪手段、犯罪後之態度尚屬良好等諸般情狀，另審酌本件審理期間，劉建麟甚
    且代告訴人撰寫書狀，審理期日證人劉建麟經傳未到，告訴人竟能陳稱劉建麟當
    時在嘉義市區，可以電話通知到庭等語（見原審卷第二九頁），足見告訴人於本
    件事發後與劉建麟仍往來密切，客觀上被告非無故質疑、激情及憤怒之具體事實
    等情狀，量處如拘役貳拾日，並諭知易科罰金之折算標準。並以被告並無前科，
    未曾受有期徒刑以上刑之宣告，此有本院被告全國前案紀錄表及台灣嘉義地方法
    院檢察署刑案資料查註紀錄表各一件在卷可參，其因一時氣憤，偶罹刑典，事後
    已坦承犯行，經此次偵、審程序及刑之宣告後，當知警惕，信無再犯之虞，因認
    以暫不執行其刑為當，予以宣告緩刑二年，用啟自新。核其認事用法俱無不合，
    量刑亦稱妥適。檢察官依告訴人聲請上訴意旨，空言指訴被告犯後不知悔改，態
    度惡劣，毫無悔意云云，指摘原判決量刑不當，請求撤銷原判決，並無可取，為
    無理由，應予駁回。
據上論結，應依刑事訴訟法第三百六十八條，判決如主文。
本案經檢察官洪泰文到庭執行職務。
中    華    民    國      九十一      年      六      月      十二      日
                                  臺灣高等法院臺南分院刑事第三庭
                                      審判長法官  黃    崑    宗
                                            法官  葉    居    正
                                            法官  莊    俊    華
右正本證明與原本無異。
不得上訴。
                                      法院書記官  廖    明    娟
中    華    民    國      九十一      年      六      月     十四       日
